臺灣彰化地方法院刑事判決　　　　　　　96年度易字第1506號
公　訴　人　臺灣彰化地方法院檢察署檢察官
被　　　告　甲○○
　　　　　　　　　　　2號
　　　　　　　　　　　樓
上列被告因家庭暴力之傷害案件，經檢察官提起公訴（九十六年
度偵字第八二三六號），本院判決如下：
    主  文
甲○○傷害人之身體，處拘役拾日，減為拘役拾伍日，如易科
罰金，以新臺幣壹仟元折算壹日。
    事  實
一、甲○○與乙○○係夫妻，二人間具有家庭暴力防治法第三條
    第一款之家庭成員關係。緣甲○○因與他人通姦並產下一子
    （通姦部分，未據告訴），為乙○○發現，嗣於民國九十六
    年二月二十三日下午四時許，雙方因此而起爭執，詎甲○○
    竟基於傷害人身體之犯意，在彰化縣彰化市○○路○段八０
    ０巷一號（起訴書誤載為彰化縣彰化市○○路一七六巷五號
    四樓），徒手毆打乙○○，致乙○○因此受有上唇內面瘀血
    、頭皮頂部腫脹併壓痛、右手肘三處擦傷（分別為一Ｘ零點
    五公分、一Ｘ零點五公分、零點七Ｘ零點五公分）之傷害。
二、案經乙○○訴由彰化縣警察局彰化分局報告臺灣彰化地方法
    院檢察署檢察官偵查起訴。
    理  由
一、上開事實，迭據被告甲○○於警詢、偵查中及本院審理時坦
    承不諱，核與證人即告訴人乙○○於警詢及偵查中證述之情
    節相符，復有診斷證明書一紙附卷可稽，足徵被告之任意性
    自白與事實相符，可以採信。本案事證明確，被告犯行堪以
    認定，應予依法論科。
二、核被告所為，係犯刑法第二百七十七條第一項之普通傷害罪
    。又按家庭暴力防治法所稱家庭暴力，係謂家庭成員間實施
    身體或精神上不法侵害之行為；而家庭暴力罪，則謂家庭成
    員間故意實施家庭暴力行為而成立其他法律所規定之犯罪，
    家庭暴力防治法第二條第一、二款定有明文。再被告與告訴
    人為夫妻，為家庭暴力防治法第三條第一款所列配偶之家庭
    成員關係，是被告上開對告訴人為身體之不法侵害，核屬家
    庭暴力防治法第二條第二款所稱之家庭暴力罪。爰審酌被告
    前無犯罪紀錄（有臺灣高等法院被告前案紀錄表一份在卷可
    稽）、犯罪之動機、手段、對告訴人造成之傷害程度暨其犯
    罪後尚能坦承犯行之犯後態度等一切情狀，量處如主文所示
    之刑。又被告於行為後，中華民國九十六年罪犯減刑條例業
    經公布，並自九十六年七月十六日起施行，被告上開傷害犯
    行，非屬該條例第三條所列舉不予減刑之罪，且犯罪時間在
    九十六年四月二十四日之前，爰依該條例第二條第一項第三
    款之規定，減其二分之一之宣告刑，並諭知易科罰金之折算
    標準，以示懲儆。
據上論斷，應依刑事訴訟法第二百九十九條第一項前段，刑法第
二百七十七條第一項、第四十一條第一項前段，刑法施行法第一
條之一，中華民國九十六年罪犯減刑條例第二條第一項第三款、
第七條、第九條，判決如主文。
本案經檢察官蔡曉崙到庭執行職務。
中　　華　　民　　國　　96　　年　　11　　月　　30　　日
                  　　  　　刑事第六庭
                              　法  官  王義閔
以上正本證明與原本無異。
如不服本判決，應於判決送達後10日內，向本院提出上訴書狀，
上訴書狀應「敘述具體上訴理由」，並按他造當事人之人數附繕
本。「切勿逕送上級法院」。
告訴人或被害人對於判決如有不服具備理由請求檢察官上訴者，
其上訴期間之計算係以檢察官收受判決正本之日期為準。
中　　華　　民　　國　　96　　年　　11　　月　　30　　日
                                書記官  洪年慶
附錄本案論罪科刑法條全文：
中華民國刑法第277條
（普通傷害罪）
傷害人之身體或健康者，處3年以下有期徒刑、拘役或1千元以下
罰金。
犯前項之罪因而致人於死者，處無期徒刑或7年以上有期徒刑；
致重傷者，處3年以上10年以下有期徒刑。
